447Edepot - Archives communales déposées de Rioz
Archives Départementales de la Haute-Saône
- ARCHIVES MODERNES
  - AFFAIRES MILITAIRES
    - Guerre 1939-1945. Défense passive: instructions et recommandations à la population en cas d’attaques aériennes (1939-1940), masques à gaz (1933), exercices de défense passive, instructions, circulaires de la Préfecture (1934-1940); mesures de police: état de siège, représentations cinématographiques, chiens errants, surveillance des démarcheurs (1939); organisation des relations postales, télégraphiques, téléphoniques (1939-1944); débits de boissons: arrêtés du préfet concernant les heures d’ouverture, l’accès aux cafés (1939-1944); vêtements et textiles: bons d’achat, délivrance de vêtements ou textiles (1941); automobiles-pneumatiques: recensement des voitures utilitaires et chambres à air (1941); réquisitions d’automobiles et vélomoteurs (1939-1946); déclarations de propriétés de véhicules automobiles ou remorqués (1945); attributions de pneus-vélo et chambre à aire-vélo à la commune de Rioz (1941-1942); instructions sur la règlementation de la vente et des déclarations de pneumatiques (1941); pneus-vélo: approvisionnement des détaillants (1941); demandes pour obtenir des pneus et chambres à air de bicyclette (1941); carburants, charbons (1940-1944). 126 pièces papier, 1 cahier papier., 1934-1946; 447 Edepot 69; H22
    - Guerre 1939-1945. Evacués, réfugiés: institutrices, recensement (1939-1945); étrangers: recensement, naturalisation, étrangers bénéficiaires du droit d’asile, situation des travailleurs de nationalité étrangère en cas de guerre, enquête sur les ressortissants italiens (1940), recensement des polonais (1939), reconstitution en France de l’armée tchécoslovaque (1939); militaires: Keusch Roger, sans nouvelle famille (1939); affectation spéciale du réserviste André Monnier, boulanger à Rioz (1940); combattants victimes de la guerre (1939); organisation de cimetière militaires (1939). Renseignements fournis à la Kommandantur à Rioz sur le village de Rioz (1940); liste des objets ayant disparu de l’appartement des familles Delfel-Charnaux à Rioz, occupé par les troupes allemandes en juin-juillet 1940; représailles du 24 juillet 1944: listes des objets volés par les troupes allemandes, dommages causés aux habitations, rapport du maire sur les agissements commis dans la commune de Rioz (1944-1945); vol commis par les troupes allemandes (septembre 1944). Sinistrés de Rioz: dons, réparations urgentes à faire aux immeubles sinistrés (1944); déminage des terrains agricoles (1944); récupération des chevaux abandonnés par l’ennemi (1944); récupération des objets de toute nature abandonnés par l’armée allemande (1944); récupération du matériel de guerre (1944); mise en appel différé dans l’agriculture (1945). 243 pièces papier., 447 Edepot 70; H23
    - Affaires militaires diverses. Correspondance entre le Préfet de la Haute-Saône et le maire de Rioz relative à des achats de blés, fourrages, chevaux et cuirs, qui avaient été fait pour le compte de l’Allemagne (1905); cantonnement de Rioz: zone de repos n° 262 (1918-1919); manœuvres de transport par les forces armées américaines et françaises (1954); manœuvres nationales de 1963; exercice de défense opérationnelle du 16-19 juin 1964; comité national du souvenir de Verdun (1964). 41 pièces papier, 1 plan., 447 Edepot 71; H24
  - POLICE, HYGIENE PUBLIQUE, JUSTICE
    - Police locale. Rapports mensuels du garde-champêtre de Rioz et d’Anthon (1862); procès-verbaux de la gendarmerie impériale (1856-1864); instruction du préfet sur le maintien de l’ordre (1848); fête patronale (1889); règlements, ouvertures, fermetures des débits de boissons (1815-1900); relevé des registres tenus par les aubergistes (1815); règlements municipaux concernant la police des boulangeries (1861-1885); règlements pour la police des marchés (1830-1861); droits de places aux marchés et aux fêtes (1885-1899); droits de places aux foires de Rioz (1881-1894); affaires de tapage nocturne et d’injures (1821-1844); renseignements demandés sur Marguerite Grand, prévenue de vagabondage (1812); arrêté municipal sur la mendicité (1847); chiens errants ou enragés (1822-1891; 1905); inhumation (1891); autorisation d’exhumation de corps; transports de corps (1874-1892); incendies criminels à Rioz: coupures de presses (1896). Police urbaine. Arrêté municipaux sur la police des rues (1858-1888); pétition contre le sieur Millardet qui rend la rue impraticable (1814). Police rurale. Délits de chasse dans le bois (1841-1843); tenus des chèvres et dommages causés par ces animaux (1807); arrêté municipal sur la construction des cheminées (1844-1845); ramonages des cheminées (1891). 151 pièces papier., 1807-1905; 447 Edepot 72; I1
    - Cote vacante., 0; 447 Edepot 73; I2
    - Cote vacante., 0; 447 Edepot 75; I4
    - Police générale. Registre des passeports de la commune de Rioz (an X-1806); passeports (1811-1887); souches de passeports (1814-1885) 272 pièces papier, 1 cahier papier., 1802-1887; 447 Edepot 98; I27
    - Police générale. Correspondance du préfet (1809-1843); correspondance du procureur (1815-1828); demandes de renseignements sur des personnes domiciliées ou originaires de Rioz (1809-1814); feuilles de signalements (1807-1857); contraventions aux règlements sur la police du roulage (1842); mise en circulation d’une voiture publique (1877); assassinat du Duc de Berry (1820); répression de la contrebande (1816); surveillance des voyageurs et étrangers qui séjournent dans la commune de Rioz (1815); mise en surveillance de Madeleine Fusier (1819). 60 pièces papier., 1807-1877; 447 Edepot 99; I28
    - Justice. M. le procureur du roi demande le P.V. de vérification du registre de la justice de paix (1825); cahier d’audiences du tribunal de simple police à Rioz (1859-1861); pièces de procès concernant les officiers municipaux d’Anthon (1790); procédure contre le sieur Quillard pour les indemnisations qu’il doit à la dame Dubourg (1890); liste des jurés (1812; 1849-1872); registre pour servir à enregistrer les P.V. de prestation de serment des notaires (an XIII); saisie d’immeubles appartenant à Joseph Charmy (1817); exploits d’huissiers délivrés à la mairie (1891). Répression. Fournitures des vivres à donner aux détenus (1817; 1824); registre des mandats de fournitures pour le transport des condamnés dans la place de Rioz (1824-1834). Hygiène publique et salubrité. Nomination des membres de la commission d’hygiène et de salubrité (1864-1874); vaccinations (1813; 1817; 1835); rapport sur la situation de la commune au point de vue de la santé publique (s.d.); infiltrations provenant d’un dépôt de fumier (1900); fièvres aphteuses, typhoïde, épizootie: instructions, levées de déclaration d’infection (1852-1909); dénonciation du sieur Tribillon, marchand de bestiaux, qui enfouit les animaux morts dans son jardin (1886); surveillance des foires et marchés aux bestiaux (1885). Divers. Extraits divers de registres de délibérations du conseil municipal de Rioz (1850-1896). 84 pièces papier, 2 cahiers papier., 1790-1909; 447 Edepot 100; I29
    - Police urbaine. Limitation de la vitesse des poids lourds durant la traversée du village de Rioz (1962; 1967). Justice. Prestation de serment de maître André Narçon, notaire à Rioz (1930). 22 pièces papier., 1930-1967; 447 Edepot 101; I30
  - ELECTIONS ET PERSONNEL
    - Elections. Anthon-Dournon: listes des électeurs (1874-1880). Rioz: listes des électeurs (1874-1880). Rioz-Anthon-Dournon: listes des électeurs (1855-1870; 1872-1880). 39 cahiers papier, 12 pièces papier., 1855-1880; 447 Edepot 102; K1
    - Elections. Anthon-Dournon: listes des électeurs (1881-1907). Rioz: listes des électeurs (1881-1951). Rioz-Anthon-Dournon: listes des électeurs (1881-1907). 64 cahiers papier, 28 pièces papier., 447 Edepot 103; K2
    - Elections. Plébiscite (1870); vote pour le rétablissement de l’Empire (1852); nomination du Président de la République (1848); élections législatives (1849-1877); élections sénatoriales (1876); élection du conseil d’arrondissement (1817-1880); élections du conseil général (1833-1880); élections des membres du conseil général et du conseil d’arrondissement (1858-1886). 183 pièces papier., 1817-1886; 447 Edepot 104; K3
    - Elections. Elections des membres du conseil municipal (1818-1878); nominations et élections des maires et adjoints (1831-1871); démission des membres du conseil municipal (1844); remplacement du maire malade (1854); listes des scrutins (s.d.). Personnel municipal. Receveur municipal (1813; 1876-1901); contrôleur des contributions directes (1823); gardes-champêtres (1810-1896); gardes-forestiers (1818-1891); garde-particulier (1896); pâtres communaux (1840-1888); cantonnier (1853); vétérinaires (1899-1900). Distinctions honorifiques. Légion d’honneur (1816-1832); prix de vertu (1828); décoration de la fleur de Lys (1814). 169 pièces papier., 1817-1901; 447 Edepot 105; K4
    - Elections. Elections législatives (1881-1951); élections sénatoriales (1881-1935); élections du conseil général (1886-1924); élections de conseil d’arrondissement (1886-1925). 176 pièces papier., 447 Edepot 106; K5
    - Elections. Elections des membres du conseil municipal (1881-1945); élections des maires et adjoints (1882-1925); démissions de maire et adjoint (1898; 1913). Personnel municipal: garde-champêtre (1933); registre de nominations de gardes-champêtres (an IV-an VIII) 94 pièces papier., 447 Edepot 107; K6
  - FINANCES DE LA COMMUNE
    - Comptabilité. Budgets de la commune de Rioz-Anthon-Dournon (an IX; an XII-1870; 1872-1880). 147 pièces papier., 1801-1880; 447 Edepot 108; L1
    - Comptabilité. Budgets de la commune de Rioz-Anthon-Dournon. 78 pièces papier., 1881-1956; 447 Edepot 109; L2
    - Comptabilité. Budgets additionnels ou supplémentaires de Rioz-Anthon-Dournon (1835; 1838-1870; 1872-1880). 58 pièces papier., 1835-1880; 447 Edepot 110; L3
    - Comptabilité. Budgets additionnels ou supplémentaires de Rioz-Anthon-Dournon (1881-1919; 1921-1947; 1949-1956). 74 pièces papier., 1881-1956; 447 Edepot 111; L4
    - Comptabilité. Comptes administratifs de Rioz-Anthon-Dournon (an V; an VII; an IX-an XIV; 1807-1824; 1849). Comptes de gestion annuelle (1829-1833; 1837-1843; 1845-1850). 110 pièces papier., 1797-1850; 447 Edepot 112; L5
    - Comptabilité. Comptes administratif (1926-1928; 1933-1956). 27 pièces papier., 1926-1956; 447 Edepot 113; L6
    - Comptabilité. Comptes de gestion annuelle (1851-1856; 1858-1861; 1863; 1867; 1869-1889; 1893-1912). 55 pièces papier., 1851-1912; 447 Edepot 114; L7
    - Comptabilité. Arrêtés du conseil de préfecture relatifs à la comptabilité de Rioz (1883-1898); arrêtés d’apurement (1865; 1874); divers extraits des registres de délibérations du conseil municipal de Rioz (1821-1897). Revenus et charges de la commune. Etats des biens, propriétés foncières, dettes, créances et toutes les ressources et redevances de la municipalité de Rioz (1792); registre des mandats délivrés par le maire (1814-1824); quittances des sommes payées à plusieurs particuliers pour des travaux effectués pour la commune de Rioz (1810-1825); rejet d’une demande de permis de chasse et attribution au trésor des droits (1890); aliénation d’un titre de rente sur l’Etat (1887-1888); rentes dues par la commune d’Anthon et qui doivent être remises aux hospices de Besançon (1819); avis d’un secours accordé aux habitants d’Anthon et Dournon (1828). 76 pièces papier, 2 cahiers papier., 1792-1898; 447 Edepot 115; L8
    - Revenus de la commune. Taxes municipales sur les chiens (1865-1871; 1878-1909). 41 cahiers papier., 1865-1909; 447 Edepot 116; L9
    - Revenus de la commune. Concession d’eau (1904; 1952). 4 pièces papier, 1 plan., 1907-1952; 447 Edepot 117; L10
  - EDIFICES COMMUNAUX, MONUMENTS ET ETABLISSEMENTS PUBLICS
    - Edifices publics. Maison commune: anciens titres de propriétés (an III-an V; 1828); acquisition par la commune de Rioz d’une maison et dépendance pour y établir la mairie, la justice de paix et le logement de l’instituteur (1829-1831); travaux de réparations (1838-1909); travaux d’aménagements (1833-1856); projet de transformation de la maison commune de Rioz (1900); échange entre la commune de Rioz et le sieur Vuillaume, notaire, relatif à un droit de passage et une mitoyenneté à la maison commune (1842); acquisition par le sieur Vuillaume, de la mitoyenneté du mur de la maison commune (1859); traité d’abandon entre madame veuve Fachard et la commune, relatif à un droit de passage entre les bâtiments de la mairie (1842; 1899). Horloge: acquisition (1831); réclamation du sieur Chapuis, sonneur (1833); travaux de réparations (1878); éclairage du cadran de l’horloge (1909-1910). Bureau de police, maison d’arrêt: établissement de maisons de police et restauration des maisons d’arrêt (1811). Caserne de gendarmerie: travaux de réparations (an V-1903). Bascule publique: acquisition d’un pont a bascule (1899); travaux d’installation et de réfection (1899-1924); location de la bascule publique (1899-1931). Four communal: jugement entre la commune de Rioz et le sieur Vuillaume relatif à la mitoyenneté du four communal (1844). 178 pièces papier, 3 cahiers papier, 7 plans., 1795-1931; 447 Edepot 118; M1
    - Edifices publics. Anthon: devis et détail estimatif des travaux de reconstruction des murs de deux auges-abreuvoirs (1912). Anthon: construction d’un lavoir couvert (1868-1898). Dournon: demande des habitants de Dournon, pour la construction d’un lavoir (1880). Dournon: projet de construction de conduite d’eau et d’une fontaine (1820-1874). Rioz: travaux de construction et de réparations aux lavoirs (1836-1907). Rioz: fontaine de la mairie: échange de terrain entre la commune et le sieur Vuillaume, pour y construire la fontaine (1839); fontaine route de Trésilley: acquisition de terrain pour y construire la fontaine (1840); acquisition de deux parcelles de terrain pour l’emplacement des fontaines de la Cornée et de la rue du card (1849). Fontaine de la Cornée: établissement, écoulement du trop plein (1849); établissement d’un abreuvoir à la fontaine de la Cornée (1891-1892); demande des habitants éloignés des fontaines publiques de construire une fontaine dans leur quartier (1849); demande d’établissement d’une fontaine aux Millardets (1862). 136 pièces papiers, 13 plans., 1820-1912; 447 Edepot 119; M2
    - Edifices du culte et cimetière. Eglise: travaux à exécuter aux abords de l’église pour dégager l’entrée (1852-1864); travaux de réparations à l’église et au presbytère (1791-1898; 1927); quote part des communes co-paroissiales dans les réparations à l’église (1813-1874); demande de reconstruire de nouveaux banc à l’église de Rioz (1868). Presbytère: travaux de réparations au presbytère (1836-1910); location du presbytère (1906-1908); demande de licitation du presbytère (1906-1908). Cloche: marché pour l’acquisition d’une cloche (1816-1819; 1892). Cimetière: reconstruction des murs de l’ancien cimetière (1836-1839); projet de reconstruction des murs de l’ancien cimetière (1875); travaux à exécuter au cimetière (1879); règlementation du cimetière (1888); instruction relatives à l’entretien des tombes militaires (1890-1900). 173 pièces papier, 5 plans., 1791-1927; 447 Edepot 120; M3
    - Ecoles. Anthon: projet d’acquisition d’une maison sise à Anthon et appartenant au sieur Verbois, pour le transformer en maison d’école (1855); projet de construction d’une maison d’école à Anthon (1857-1862). Rioz: acquisition d’une maison appartenant au sieur Roussel, pour y établir l’école des filles (1827-1829); séparation en deux de la classe des filles (1851); entretient des fourneaux des écoles (1887-1890); P.V. d’adjudication du lavage des écoles (1885-1891); P.V. d’adjudication du façonnage du bois des école (1884-1898); travaux à exécuter à l’école des garçons (1885; 1926); reconstruction du mur de clôture du jardin de l’institutrice (1866-1867); acquisition d’une parcelle de jardin des époux Duret, pour servir de jardin à l’institutrice (1886); projet de construction d’une salle d’asile (1882-1886); délibération du conseil municipal pour l’établissement à Rioz d’une école d’enseignement mutuel (1819). Edifices divers. P.V. d’adjudication des travaux de nivellement du champ de foire (1889). 92 pièces papier, 4 cahiers papier, 9 plans., 1819-1926; 447 Edepot 121; M4
    - Divers. Locations d’immeubles communaux (1837; 1859); location par la commune de Rioz, d’un appartement servant à la tenue des assemblées municipales et de la justice de paix (1820-1828); acquisition par la commune de Rioz, d’une maison appartenant à Mme Bardey et consorts Picard (1834); travaux de réparations à faire à plusieurs bâtiments communaux (1849-1899); extraits divers des registres de délibérations du conseil municipal de Rioz (1842-1897). 64 pièces papier, 1 cahier papier., 1820-1899; 447 Edepot 122; M5
    - Edifices publics. Réinstallation du bureau de poste de Rioz (1911-1914); érection d’un monument aux morts (1920-1922); buste de la République accordé à la commune de Rioz (1914); projet d’aménagement de la salle des fêtes (1858); aménagement du terrain de sport (1941-1943). Edifices du culte et cimetière. Travaux de réfections à faire à la salle de catéchisme (1929); réparations au clocher (1904-1905; 1927; 1929); travaux à effectuer au cimetière (1900-1933). Divers. Travaux à effectuer aux bâtiments communaux (1900-1961); offres et renseignements au sujet de la construction d’H.L.M. (1955); relevé des immeubles appartenant à l’Etat ou occupés par lui à un titre quelconque (1963). 237 pièces papier, 2 plans., 1900-1963; 447 Edepot 123; M6
  - BIENS COMMUNAUX, TERRES, BOIS, EAUX
    - Biens communaux. Amodiation de l’herbe de l’étang Jean Breson, par les habitants d’Anthon (1790); acquisition de terrain par la commune de Rioz sur le sieur Prieur (1865); ventes de terrains communaux à des particuliers (1806-1860; 1935); échanges de terrains entre la commune de Rioz et des particuliers (1822; 1838; 1912); locations de terrains communaux (1836-1897); occupation temporaire d’un terrain communal par le sieur Cuchet (1896); anticipation sur des terrains communaux (1824-1844); anticipation par la commune sur le terrain de sieur Robin (1861); procès entre la commune de Rioz et les sieurs Thomassin et Poirier au sujet de passage dans les prés (1812-1820); contestation d’un passage appartenant à la commune sur le terrain du sieur Gevroz (1867); règlement de la vaine pâture (1862; 1890). 90 pièces papier, 1 cahier, 9 plans., 1790-1935; 447 Edepot 124; N1
    - Bois communaux. Plan géométrique de 2 cantons de bois appartenant à la commune de Rioz (1811); partage des bois communaux possédés par indivis entre les communes de Dournon, Cirey, Marloz, et Magny (1828; 1864); délimitation des bois de la commune de Rioz (1881); contenance totale des forêts de Rioz, Anthon et Dournon (s.d.); frais d’aménagement des bois communaux (1816-1821); soumission de terrain au régime forestier (1867; 1879; 1910); repiquement et repeuplement de plusieurs parties de la forêt (1808-1824); copie d’une ordonnance royale autorisant la commune de Rioz à vendre le quart en réserve (1845); ventes par anticipation de coupes des bois en raison des dettes de la ville (1814-1897); ventes de bois de l’ordinaire (1810-1818); ventes des bois de la coupe extraordinaire (1884-1885); vente de bois futaie et taillis (1808-1894). 166 pièces papier, 1 plan (plan classé dans la collection des plans communaux déposées aux Archives départementales de la Haute-Saône.), 1808-1910; 447 Edepot 125; N2
    - Bois communaux. Ventes d’arbres et de bois divers, chablis, produits accidentels (1807-1900); ventes d’ételles (1831-1895); vente de l’écorce (1872-1897); P.V. d’adjudications des menus marchés (1838-1888); bois de marine: P.V. de martelage des bois propres à la construction des vaisseaux, frégates et autres bâtiments de guerre de la marine royale (1812-1825). 182 pièces papier., 447 Edepot 126; N3
    - Bois communaux. Répartition du taillis et de la futaie de la coupe affouagère: sections d’Anthon et Dournon (1824-1898); plans des bois sectionnaux d’Anthon et Dournon (1888). 141 pièces papier, 2 plans., 447 Edepot 127; N4
    - Bois communaux. Répartition du taillis et de la futaie de la coupe affouagère: section de Rioz. 119 pièces papier., 1822-1900; 447 Edepot 128; N5
    - Bois communaux. Distribution de la coupe affouagère, Rioz, Anthon, Dournon: états de la répartition des sommes entre les habitants, états de la distribution, minutes des brigades, états du toisé des bâtiments. 312 pièces papier., 1796-1844; 447 Edepot 129; N6
    - Bois communaux. Exploitation de la coupe affouagère (1830-1896); listes provisoires des ayants-droits à l’affouage (1881-1882; 1884; 1894); listes des ayants-droits à l’affouage (1826); délibérations du conseil municipal pour régler le mode de jouissance ou de répartition des produits de la futaie affouagère (1869-1898); réclamations de particuliers pour l’affouage (1863-1900); admission des gendarmes à l’affouage (1843; 1860-1861). 195 pièces papier., 1826-1900; 447 Edepot 130; N7
    - Bois communaux. Demandes d’autorisations de couper les futaies (1816; 1824); 20e forestier (1843-1850); réclamations au sujet du paiement du 20e forestier sur les coupes de l’exercice 1870 (1870-1874); travaux divers à exécuter dans les bois de Rioz (1811; 1820; 1857; 1887); certificats de conformité de travaux effectués dans les bois (1820; 1822); contestation entre Rioz et Fondremand au sujet du lieu-dit « La Forêt » (an V-an VI); procès entre la commune de Rioz et le sieur Sandoz relatif à la propriété d’arbres et de parcelles de terrain le long du bois de la Hye (1842; 1877); établissement et entretient des chemins de vidanges dans les bois (1859-1896); délit commis dans les bois (1845); extrait divers des registres de délibérations du conseil municipal de Rioz (1847-1898); parcours du bétail dans les bois communaux (1831-1894); rôle des porcs pour la glandée (1822); location du droit de chasse (1818-1896); délits forestiers (1925). 196 pièces papier, 3 plans., 1797-1925; 447 Edepot 131; N8
    - Eaux. Réclamations Demongeot et Planche, relatives à la propriété d’une source à Anthon (1739; 1858-1859); procès entre la commune de Rioz et celle de Traitiéfontaine, relative à la distribution d’eau de la source d’Anthon (1864-1892); amodiations des boues des fontaines (1852-1899). Propriétés et droits divers. Concession au cimetière de Rioz (1839-1881). Biens nationaux. Acquisition par la commune moyennent 4 600 F, du bien national, bénéficie de la cure de Rioz (1791-1818). 63 pièces papier, 1 plan., 1791-1899; 447 Edepot 132; N9
    - Biens. Jugement entre la commune de Rioz et le sieur Vallery, au sujet de l’abornement du lieu-dit « Pierre Percée », chemin de la forêt communale (1911-1913); délimitation des trois communaux « Les Minettes », « La Combe au cheval », « La Planche Nicolle », situées sur les territoires d’Anthon et Dournon (1902-1905); plan de délimitation entre Madame Begey et la commune de Rioz (1909); P.V. de délimitation et de bornage entre Jules-Alexis Dromard et la commune de Rioz (1912-1913); amodiations de terrains communaux (1905-1941). Eaux. Plan des réseaux projeté et existant de l’alimentation en eaux des porcs (s.d.). Propriétés et droits divers. Concessions au cimetière de Rioz (1910-1933). 83 pièces papier, 3 plans., 1902-1941; 447 Edepot 133; N10
  - TRAVAUX PUBLICS, VOIRIES, MOYENS DE TRANSPORT, REGIME DES EAUX